

julien.paulus@neuf.fr

06 76 73 62 16

☆ Colmar (68000)

Projets Web

Portfolio

• Lien

Réseaux sociaux

in @paulus--julien

@JulienPAU

Hard Skills

Javascript / Express.js Node.js / PostgreSQL NextJS / Typescript HTML5 / CSS3

Soft Skills

Résolution de problèmes Esprit d'équipe Adaptabilité Autonomie Curiosité

Informatique

Projets personnels

Serveur nas : Truenas Domotique : Home Assistant Borne d'arcade : Recalbox

Langues

Anglais

В2

Centres d'intérêt

L'horlogerie / Tennis Photos / Jeux vidéos

Julien PAULUS



Développeur Web Full Stack Javascript / NextJS

Développeur Web Full Stack passionné, spécialisé en JavaScript et NextJS, avec un fort penchant pour l'optimisation et l'amélioration de l'expérience utilisateur. En reconversion après plus de dix ans dans le commerce, je combine rigueur et créativité pour résoudre les défis complexes du développement web

Expériences

Développeur web en alternance

De septembre 2024 à novembre 2024 Boop 68000, Colmar

- Utilisation de NextJs en front-end et back-end
- Récupération et manipulation de données
- Gestion et correction d'erreurs
- Sensibilisation sur l'UI, l'UX et l'accessibilité

Responsable Horlogerie

De novembre 2017 à décembre 2023 Montres and Co Colmar

- Gestion d'équipe, organisation du magasin et amélioration continue de la qualité de service
- Développement d'une expérience client digitale et en magasin
- Formation de l'équipe aux techniques de vente, merchandising, SAV
- Résultats : Amélioration de la note Google de 2 à 4.4
- Meilleure boutique horlogère du Grand-Est depuis 2020

Vendeur polyvalent - Gestion de caisse

De mars 2012 à octobre 2017 Cash Concept Colmar Rattaché au gérant et à son associé, au sein d'une équipe de 7 personnes, en charge de plusieurs rayons et de la gestion du pôle caisse.

Diplômes et Formations

Apprenant

Depuis mars 2024 O'Clock Colmar-Paris

Labellisée Grande école du numérique - Formation en Téléprésentiel Titre professionnel de niveau V « Développeur web et web mobile »

Certification Tissot / Seiko / Ice Watch ...

De novembre 2017 à décembre 2024 Tissot Academy Colmar Formation en continue par les marques horlogères avec lesquels j'ai travaillé ainsi que de la veille d'informations.

Baccalauréat professionnel commerce

De 2003 à 2005 Lycée Martin Schongauer Colmar Obtention du diplôme avec mention assez bien.

Compétences

Savoir-faire

- Solides bases en développement web, tant côté frontend que backend avec JavaScript, Node.js et NextJs.
- Mon expérience commerciale m'a appris l'importance du travail en équipe et du partage des connaissances. J'analyse et résous les problèmes techniques de façon méthodique et structurée.
- Je suis autonome et motivé dans l'apprentissage des nouvelles technologies web et cherche constamment à m'améliorer.